臺灣高等法院民事裁定
110年度重上字第29號
上  訴  人  莊春雄  

            李莊香  
            劉怡君（即莊玉桃之承受訴訟人）

            劉威廷（即莊玉桃之承受訴訟人）

            莊麗華  
共      同
訴訟代理人  李佳翰律師
複代理人    吳偉芳律師

被上訴人    朱素芬  
            莊奇錄  
            莊舒婷  
共      同
訴訟代理人  賴以祥律師
            陳奕安律師
上列當事人間塗銷所有權登記等事件，上訴人對於中華民國109
年9月29日臺灣士林地方法院108年度重訴字第247號判決不服，
提起上訴，並為訴之變更及追加，本院裁定如下：
    主  文
上訴人應於本裁定正本送達後拾日內，向本院繳納上訴裁判費新
臺幣壹佰陸拾肆萬柒仟肆佰玖拾貳元，逾期不補正，即駁回其變
更之訴及上訴並追加之訴。
    理  由
一、按因財產權而起訴，應依民事訴訟法第77條之13規定繳納裁
    判費，此為必須具備之程式。以一訴主張數項標的者，其價
    額合併計算之。以一訴附帶請求其孳息、損害賠償、違約金
    或費用者，不併算其價額。民事訴訟法第77條之2第1項本文
　　、第2項分別定有明文。
二、查，本件上訴人上訴聲明請求：㈠被上訴人朱素芬（下稱其
    姓名）應將坐落臺北市○○區○○段0000地號（面積：1046
　　.69平方公尺），權利範圍10000分之1580，由臺北市內湖地
    政事務所於民國（下同）98年9月4日以剩餘財產差額分配為
    原因之所有權移轉登記予以塗銷，並回復為莊春行所有。㈡
　　被上訴人莊奇錄（下稱其姓名）應將坐落臺北市○○區○○段00
    00地號（面積：1046.69平方公尺），權利範圍10000分之24
    20，及同段36-11地號（面積：698.94平方公尺），權利範
    圍5分之2土地所有權，由臺北市內湖地政事務所於98年9月4
    日以分割繼承為原因之所有權移轉登記予以塗銷，並回復為
    莊春行所有。㈢被上訴人莊舒婷應於朱素芬、莊奇錄就
　　聲明㈠、㈡項土地所有權移轉登記塗銷後，與朱素芬、莊奇錄
    辦理所有權移轉登記予上訴人及其他繼承人公同共有。㈣
　　朱素芬應給付新臺幣（下同）222萬4,320元，及自108年4月
    9日起至返還日止，按週年利率5％計算之利息予上訴人及其
    他繼承人公同共有，並自108年5月1日起至回復第㈢項土地予
    上訴人及其他繼承人公同共有之日止，按月給付上訴人及其
    他繼承人4萬3,549元。㈤莊奇錄應給付716萬7,167元，及自1
    08年4月9日起至返還日止，按週年利率5％計算之利息予上訴
    人及其他繼承人公同共有，並自108年5月1日起至回復第㈢項
    土地予上訴人及其他繼承人公同共有之日止，按月給付上訴
    人及其他繼承人14萬0,324元〔見本院卷㈠第27頁、第29頁〕。
    嗣以朱素芬、莊奇錄已出售前開土地予第三人，無法請求塗
    銷登記，回復為莊春行所有後，再辦理所有權移轉登記予上
    訴人及其他繼承人公同共有為由，變更上開第㈠項至第㈢項之
    聲明，及擴張第㈣項、第㈤項之請求金額，另為聲明之追加。
    上訴人變更聲明為：被上訴人應連帶給付上訴人莊春雄、李
    莊香、莊麗華各5,702萬9,400元，暨連帶給付上訴人劉怡君
    、劉威廷各2,851萬4,700元，並均自110年3月9日起至清償
    日止，按週年利率5％計算之利息；另上訴及追加聲明為：㈠
    朱素芬應給付222萬4,320元予上訴人及其他繼承人公同共有
    ，及自起訴狀繕本送達翌日起至清償日止，按週年利率5％計
    算之利息。㈡莊奇錄應給付716萬7,167元予上訴人及其他繼
    承人公同共有，其及自起訴狀繕本送達翌日起至清償日止，
    按週年利率5％計算之利息。㈢朱素芬應另給付117萬6,787元
    予上訴人及其他繼承人公同共有，及自110年4月27日民事陳
    報狀繕本送達翌日起至清償日止，按週年利率5％計算之利息
    。㈣莊奇錄應另給付379萬1,849元予上訴人及其他繼承人公
    同共有，及自110年4月27日民事陳報狀繕本送達翌日起至清
    償日止，按週年利率5％計算之利息〔見本院卷㈠第379頁至第3
    80頁、第414頁至第415頁，卷㈡第46頁至第47頁〕。經核上訴
    人前開變更之訴之訴訟標的金額合計為2億2,811萬7,600元
    （計算式：57,029,400＋57,02
　　9,400＋57,029,400＋28,514,700＋28,514,700＝228,117,6
　　00）；另上訴及追加之訴請求不當得利部分，已因原上訴聲
    明第㈠項至第㈢項之變更，而非屬前揭變更之訴之附帶請求
　　，依民事訴訟法第77條之2第1項本文規定，應與變更之訴之
    訴訟標的金額併計。是本件上訴人為訴之變更及上訴、追加
    之訴訟標的金額合計為2億4,247萬7,723元（計算式：228,1
　　17,600＋2,224,320＋7,167,167＋1,176,787＋3,791,849＝242,4
    77,723），應徵第二審裁判費298萬3,644元，惟上訴人僅繳
    納裁判費133萬6,152元〔見本院卷㈠第23頁），尚不足164萬7
    ,492元（計算式：2,983,644－1,336,152＝1,647,
　　492）。茲限上訴人於本裁定正本送達後10日內，向本院繳
    納第二審裁判費164萬7,492元，逾期不補正，即駁回其變更
    之訴及上訴並追加之訴。
三、爰裁定如主文。
中　　華　　民　　國　　110 　年　　6 　　月　　29　　日
                  民事第十庭    
                      審判長法  官  黃嘉烈
                            法  官  張文毓
                            法  官  高明德
正本係照原本作成。
核定訴訟標的價額部分，如不服裁定得於收受送達後10日內向本
院提出抗告狀，並繳納抗告費新臺幣1千元。
命補繳裁判費部分不得抗告。
中　　華　　民　　國　　110 　年　　6 　　月　　30　　日

  　　　　　　　　　　　　　書記官  郭彥琪